
# R常见问题

- 日期语言的显示，比如想要的是英文的格式，结果是中文格式

```{r}
sessionInfo()              # 查看LC_TIME的值，如果是中文的编码，就改下这个变量值
Sys.setlocale("LC_TIME", "en_US.UTF-8")          # for linux
Sys.setlocale("LC_TIME", "english")              # for windows

weekdays(Sys.Date())
Sys.setlocale("LC_TIME", "zh_CN.UTF-8")
weekdays(Sys.Date())
```

- 用`devtools`创建新的R包

1. 用`RStudio`进行创建工作，对于编译R包非常的方便，尤其需要使用右上窗口的`check`功能, 能够自动的跑自己写的`examples code`，帮助发现潜在的错误可能
2. `devtools::document()`, 在目录中需要对编写的`roxygen2`文档进行生成，没有文档便不会被纳入包的功能里面，汗


- R中NA值逻辑判断的问题

```{r}
d <- data.frame(a = rep(NA, 5), b = 1:5)
d$a[1:3] <- 1
with(d, a == 1 & b > 10)        # 全为false
with(d, a == 1 & b < 3)         # 有na值出现
```

**结论:** R中false在逻辑判断是最优先的，true的话还要考虑是不是有NA值出现

- R中关于[debug的问题][2]

  `traceback`并不能追踪到发生错误后又继续执行正确语句的错误，有时候很弱
  `options(error = recover)`,执行错误程序后，能够立即进入debug程序，便于调试
  当然用Rstudio的一些调试工具也是杠杠的

- R markdown采用其他语言的引擎

  可以在yihui xie的博文中找到关于`engine.R`的文档

```
knitr::opts_chunk$set(echo=TRUE,
                      engine="python",
                      engine.path="/usr/bin/python3",         # 指定不同版本的python路径
                      comment="",
                      message=FALSE,
                      warning=FALSE)
```

# Reference:

1: http://stackoverflow.com/questions/8145886/change-time-locale-for-r
2: http://stackoverflow.com/questions/4442518/general-suggestions-for-debugging-in-r
3: http://yihui.name/knitr/demo/engines/
